# 请教个吸收合并的问题

提问人：wanqiyuq 时间：2016-02-03 15:11:17
会计准则第七号第四点：　 4 ．原母公司对该原子公司长期股权投资的账面价值与按上述原则将原子公司的各项资产、负债等转入原母公司后形成的差额，应调整资本公积；资本公积不足冲减的，调整留存收益。
如果期末还要编制合并报表 那么对于差额入资本公积这块，应在期末合并报表中进行还原，还原为留存收益 。 那这样合并报表的资本公积还原之后不就是和母公司的资本公积出现差额吗

回答人：chenyiwei
是这样。但现在一方面母公司个别报表层面对子公司的长期股权投资是成本法核算的，另一方面合并报表又遵循实体理论，存在不同层面会计主体之间的“视角差异调整”，因此导致母公司个别报表和合并报表层面资本公积出现差异的因素非常多。

提问人：wanqiyuq 时间：2016-02-16 12:00:02
非常感谢 ，第一次做吸收合并 ，并不是十分了解。 还有个问题想继续咨询一下：如果该子公司是唯一子公司，那么年末是否可以继续编制合并报表？原因为母公司还有母公司，还需要合并该母公司（描述得有点混），期末继续编制合并报表方便上一级公司合并该母公司。 如果不编制合并报表，那么上一级公司合并的时候期初数该如何调整才能衔接得上。 个人倾向继续编制合并报表。 谢谢陈版指教！

回答人：chenyiwei
报告期内，利润表和现金流量表还是需要合并的，但资产负债表年末数就不需要合并了。至于你说的继续编制合并报表用于上报给更上级母公司，则可以按特殊编制基础处理，不在此限。

提问人：wanqiyuq 时间：2016-02-16 12:01:21
还有个疑问 ，该资本公积差额的增加在权益变动表哪个位置列示比较好

回答人：chenyiwei
只能作为“其他”中的“其他”。